臺灣高等法院刑事判決
109年度侵上訴字第112號
上  訴  人  
即  被  告  呂威嶔



指定辯護人  吳怡德律師        
上列上訴人即被告因妨害性自主案件，不服臺灣桃園地方法院10
8年度侵訴字第38號，中華民國109年2月18日第一審判決（起訴
案號：臺灣桃園地方檢察署107年度偵字第30230號），提起上訴
，本院判決如下：
    主  文
上訴駁回。
    事實及理由
一、本案經本院審理結果，認原審以上訴人即被告甲○○犯刑法第
    225條第1項之乘機性交罪，判處有期徒刑3年6月，核其認事
    用法及量刑均無不當，應予維持，並引用第一審判決書記載
    之事實、證據及理由（如附件）。
二、被告上訴意旨略以：本件我坦承犯行，之前與告訴人即代號
    0000000000號之成年男子（真實姓名年籍詳卷）已經達成和
    解，但當時無法一次給付第一期款項新臺幣（下同）10萬元
    ，只能給付告訴人2萬元，目前每個月都有持續償還1萬元，
    希望能從輕量刑，給予緩刑之機會云云。
三、按量刑之輕重，係屬事實審法院得依職權自由裁量之事項，
    苟已斟酌刑法第57條各款所列情狀，而未逾越法定刑度，不
    得遽指為違法（最高法院72年台上字第6696號判例意旨參照
    ）。且法院對於被告為刑罰裁量時，必須以行為人之罪責為
    依據，而選擇與罪責程度相當之刑罰種類，並確定與罪責程
    度相稱之刑度。縱使基於目的性之考量，認定有犯罪預防之
    必要，而必須加重裁量時，亦僅得在罪責相當性之範圍內加
    重，不宜單純為強調刑罰之威嚇功能，而從重超越罪責程度
    為裁判，務求「罪刑相當」。且在同一犯罪事實與情節，如
    別無其他加重或減輕之原因，下級審量定之刑，亦無過重或
    失輕之不當情形，則上級審法院對下級審法院之職權行使，
    原則上應予尊重（最高法院85年度台上字第2446號判決意旨
    參照）。
四、經查：
  ㈠被告於原審審理時已坦承犯行，並有原審判決所引用之證據
    在卷可佐，足認被告確係犯刑法第225條第1項之乘機性交罪
    甚明。原審以被告罪證明確，且審酌被告雖符合累犯之要件
    ，然參諸司法院大法官釋字第775號解釋意旨，考量被告構
    成累犯之前案與本案相較，二者於犯罪罪質、類型、手段、
    動機與反覆實施之特性，仍存有相當差異，尚難遽認其有何
    對刑罰反應力薄弱之特別惡性存在，倘一律加重最低本刑，
    致生罪刑不相當之疑慮，故不予加重其法定最低本刑後，併
    詳細審酌被告為滿足一己性慾，竟利用告訴人酒後熟睡之際
    為性侵犯行，不尊重告訴人之性自主決定權，應予譴責，兼
    衡被告坦認犯行，於本院審理期間與告訴人達成調解，然迄
    至判決前，並未依約給付全額款項（第一期應給付10萬元，
    被告僅給付2萬元）之犯後態度，暨其前科素行、犯罪手段
    、自陳之工作及經濟狀況，以及告訴人對本案量刑之意見等
    一切情狀，判處有期徒刑3年6月，已詳予斟酌刑法第57條各
    款所列情形，並具體說明量刑之理由，核無逾越法定刑度，
    或濫用自由裁量權限之違法或不當之情事。
　㈡又被告迄至本院民國109年7月1日言詞辯論終結前，仍未履行
    其與告訴人和解之第一期款項10萬元完畢，告訴人經本院通
    知又始終未到庭，故無法得知其是否已宥恕被告，是在情事
    並無變更之情形下，實難認原審所量處刑度有何不當而應予
    減輕，且本不宜為緩刑之宣告。況被告前於103年間，因竊
    盜案件，分別經臺灣桃園地方法院以103年度壢簡字第486號
    、103年度簡字第185號判決判處有期徒刑3月、6月確定，於
    104年10月19日因徒刑執行完畢出監，有本院被告前案紀錄
    表可稽，則其於執行完畢後5年內，再因本件故意犯罪受有
    期徒刑以上刑之宣告，亦與刑法第74條第1項第2款所定緩刑
    之要件未合，而無從給予緩刑之宣告。
五、綜上，被告以前揭上訴意旨提起上訴，並無理由，應予駁回
    。　　
據上論斷，應依刑事訴訟法第368條、第373條，判決如主文。
本案經檢察官白覲毓提起公訴，檢察官李進榮到庭執行職務。
中　　華　　民　　國　　109 　年　　7 　　月　　22　　日
                  刑事第四庭  審判長法　官  陳筱珮
                                    法　官  邱滋杉
                                    法　官  羅郁婷
以上正本證明與原本無異。
如不服本判決，應於收受送達後20日內向本院提出上訴書狀，其
未敘述上訴之理由者並得於提起上訴後20日內向本院補提理由書
（均須按他造當事人之人數附繕本）「切勿逕送上級法院」。
                                    書記官  蔡易霖
中　　華　　民　　國　　109 　年　　7 　　月　　22　　日
附錄：本案論罪科刑法條全文　
中華民國刑法第225 條
對於男女利用其精神、身體障礙、心智缺陷或其他相類之情形，
不能或不知抗拒而為性交者，處 3 年以上 10 年以下有期徒刑
。
對於男女利用其精神、身體障礙、心智缺陷或其他相類之情形，
不能或不知抗拒而為猥褻之行為者，處 6 月以上 5 年以下有期
徒刑。
第 1 項之未遂犯罰之。




附件
臺灣桃園地方法院刑事判決　　　　　　 108年度侵訴字第38號
公　訴　人　臺灣桃園地方檢察署檢察官 
被　　　告　甲○○　男　37歲（民國00年0 月0 日生）
                    身分證統一編號：Z000000000號
                    住○○市○鎮區○○○路000 巷00號
                    居桃園市○○區○○街00號4 樓之43
選任辯護人　蘇千晃律師（法扶律師）
上列被告因妨害性自主案件，經檢察官提起公訴（107 年度偵字
第30230 號），本院判決如下：
    主  文
甲○○犯乘機性交罪，處有期徒刑參年陸月。
    事  實
一、甲○○與成年男子Ａ男（代號0000000000，人別資料詳卷）原
    為同事，因2 人上班時段互相錯開，Ａ男自民國107 年9月22
    日起，借住在甲○○位於桃園市○○區○○街00號4 樓之43出租套
    房。詎甲○○於107 年10月24日凌晨0 時許，見Ａ男飲酒後僅
    著內褲在床熟睡，竟基於乘機性交之犯意，徒手脫去Ａ男內
    褲，撫摸Ａ男胸部、肛門、生殖器，將舌頭伸入Ａ男嘴巴親吻
    ，以口舔吻Ａ男肛門、含住Ａ男生殖器為口交行為，對Ａ男乘
    機性交得逞1 次。Ａ男驚醒後發現甲○○之頭部在其下體部位
    ，便質問甲○○在作何事，甲○○以言語安撫Ａ男，並將Ａ男內褲
    套回，然甲○○見Ａ男再度躺下入睡，竟接續前開乘機性交之
    犯意，又將手伸進Ａ男內褲，撫摸、套弄Ａ男生殖器，因Ａ男
    尚未熟睡，旋即起身以外出購物為由逃離現場，並聯絡友人
    陪同報警處理，查悉上情。
二、案經Ａ男訴由桃園市政府警察局中壢分局移送臺灣桃園地方
    檢察署檢察官偵查起訴。
    理  由
壹、程序部分檢察官、被告甲○○及其辯護人於本院審理時，對於
    本案相關具有傳聞性質之證據資料，均未爭執證據能力，本
    院審酌各該陳述作成時之情況，認為適當，均有證據能力。
    非供述證據部分，均依法定方式取得，並經本院於審理期日
    踐行合法之調查、辯論，且與待證事實間具有相當關聯性，
    均具證據能力而得採為判決之基礎。
貳、實體部分
一、上開犯罪事實，業據被告於審理期間坦認不諱（見本院108
    年度侵訴字第38號卷【下稱侵訴卷】第102 、138 頁），核
    與證人即告訴人Ａ男於警詢及偵訊（見臺灣桃園地方檢察署1
    07 年度偵字第30230 號卷【下稱偵字卷】第10至13、38至4
    0頁反面）、證人郭智有於偵訊時（見偵字卷第54至55頁）
    之證述均屬相符，併有性侵害案件現場繪製圖（被害人手繪
    ）、刑案現場照片、桃園市政府警察局辦理妨害性自主案件
    DNA 證物送驗檢核表、內政部警政署刑事警察局108 年1 月
    14日刑生字第1078014987號鑑定書、採證照片、桃園市政府
    警察局中壢分局扣押物品清單（見偵字卷第15至18、21、58
    至60頁反面、65至67頁）、性侵害犯罪事件通報表、性侵害
    案件被害人調查表、衛生福利部桃園醫院衛部心字第103176
    1584號受理疑似性侵害事件驗傷診斷書、性侵害案件被害人
    調查表㈠、㈡、疑似性侵害案件證物採集單、性侵害案件驗證
    同意書（見臺灣桃園地方檢察署107 年度偵字第30230 號不
    公開卷第4 至13頁）等件在卷可稽，足認被告之任意性自白
    與事實相符，可予憑採。綜上，本案事證明確，被告之犯行
    洵堪認定，應依法論科。
二、論罪科刑：
  ㈠核被告所為，係犯刑法第225 條第1 項之乘機性交罪。
  ㈡被告對Ａ男口交前、後，在同一地點、於密接時間，撫摸Ａ男
    胸部、肛門、生殖器，舌吻Ａ男嘴巴，舔吻Ａ男肛門，套弄Ａ
    男生殖器等猥褻行為，均係基於對Ａ男乘機性交之犯意，於
    整體性交過程中所為猥褻之舉，其猥褻行為當屬性交之階段
    行為，為乘機性交行為吸收，不另論罪。
  ㈢被告前因竊盜案件，經本院分別以103 年度壢簡字第486 號
    判決判處有期徒刑3 月確定、103 年簡字第185 號判決判處
    有期徒刑6 月確定，於104 年10月19日執行完畢，有臺灣高
    等法院被告前案紀錄表可稽（見侵訴卷第31至33頁），其於
    上開有期徒刑執行完畢後，5 年內故意再犯本件有期徒刑以
    上之罪，為累犯，惟參酌司法院釋字第775 號解釋意旨，本
    院考量被告構成累犯之前案與本案相較，二者於犯罪罪質、
    類型、手段、動機與反覆實施之特性，仍存有相當差異，尚
    難遽認其有何對刑罰反應力薄弱之特別惡性存在，倘一律加
    重最低本刑，致生罪刑不相當之疑慮，故不予加重其法定最
    低本刑。
  ㈣爰以行為人之責任為基礎，審酌被告為滿足一己性慾，竟利
    用Ａ男酒後熟睡之際為性侵犯行，不尊重Ａ男之性自主決定權
    ，應予譴責。兼衡被告坦認犯行，於本院審理期間與Ａ男達
    成調解，然迄至判決前，並未依約給付全額款項（第一期應
    給付新臺幣【下同】10萬元，被告僅給付2 萬元）之犯後態
    度，暨其前科素行、犯罪手段、自陳之工作及經濟狀況，以
    及Ａ男對本案量刑之意見等一切情狀，就被告犯行量處如主
    文所示之刑，以資懲儆。
據上論斷，依刑事訴訟法第299 條第1 項前段，刑法第225 條第
1 項，判決如主文。
本案經經檢察官白覲毓提起公訴，檢察官崔秉君到庭執行職務。
中　　華　　民　　國　 109　　年　　2 　　月　　18　　日
                  刑事第十二庭   審判長法  官  張宏任
                                       法  官  張瑾雯
                                       法  官  林姿秀
以上正本證明與原本無異。
如不服本判決應於收受判決後20日內向本院提出上訴書狀，並應
敘述具體理由。其未敘述上訴理由者，應於上訴期間屆滿後20日
內向本院補提理由書(均須按他造當事人之人數附繕本)「切勿逕
送上級法院」。 
                                       書記官　白孟倫
中　　華　　民　　國　 109　　年　　2 　　月　　18　　日
附錄論罪科刑之法條：
中華民國刑法第225 條
（乘機性交猥褻罪）
對於男女利用其精神、身體障礙、心智缺陷或其他相類之情形，
不能或不知抗拒而為性交者，處 3 年以上 10 年以下有期徒刑
。
對於男女利用其精神、身體障礙、心智缺陷或其他相類之情形，
不能或不知抗拒而為猥褻之行為者，處 6 月以上 5 年以下有期
徒刑。
第 1 項之未遂犯罰之。